be_BY.affixes
# зваротныя формы
# І спражэнне, канчаткі залежаць ад націску. 
# утварэнне з ф. 1-й ас. адз. л.: 1-я, 2-я і 3-я асобы адз. і мн. лікаў,
# і з неазначальнай формы: 1-я і 2-я ас. адз. і мн. л.
# ІІ спражэнне: зваротныя формы ад 3-й ас. адз. л.
# і ад неазн. формы зваротнага дзеяслова
SFX T Y 46
SFX T   0     ся         [ую]       #  >  &_1p._sing._refl._pres.
SFX T   у     ешся       [бвз]у     #  >  &_2p._sing._refl._pres.
SFX T   у     ешся       [мнс]у     #  >  &_2p._sing._refl._pres.
SFX T   гу    жашся      гу         # выпрагу > выпражашся &_2p._sing._refl._pres.
SFX T   у     зешся      ду         # вяду > вядзешся &_2p._sing._refl._pres.
SFX T   у     ашся       [жрчш]у    #  >  &_2p._sing._refl._pres.
SFX T   у     ецца       [бвз]у     #  >  &_3p._sing._refl._pres.
SFX T   у     ецца       [мнс]у     #  >  &_3p._sing._refl._pres.
SFX T   гу    жацца      гу         #  >  &_3p._sing._refl._pres.
SFX T   у     зецца      ду         #  >  &_3p._sing._refl._pres.
SFX T   у     ацца       [жрчш]у    #  >  &_3p._sing._refl._pres.
SFX T   у     емся       [бвз]у     #  >  &_1p._plur._refl._pres.
SFX T   у     емся       [мнс]у     #  >  &_1p._plur._refl._pres.
SFX T   гу    жамся      гу         #  >  &_1p._plur._refl._pres.
SFX T   у     земся      ду         #  >  &_1p._plur._refl._pres.
SFX T   у     амся       [жрчш]у    #  >  &_1p._plur._refl._pres.
SFX T   у     ецеся      [бвз]у     #  >  &_2p._plur._refl._pres.
SFX T   у     ецеся      [мнс]у     #  >  &_2p._plur._refl._pres.
SFX T   гу    жацеся     гу         #  >  &_2p._plur._refl._pres.
SFX T   у     зецеся     ду         #  >  &_2p._plur._refl._pres.
SFX T   у     ацеся      [жрчш]у    #  >  &_2p._plur._refl._pres.
SFX T   у     уцца       у          #  >  &_3p._plur._refl._pres.
SFX T   ю     ешся       ю          #  >  &_2p._sing._refl._pres.
SFX T   ю     ецца       ю          #  >  &_3p._sing._refl._pres.
SFX T   ю     емся       ю          #  >  &_1p._plur._refl._pres.
SFX T   ю     ецеся      ю          #  >  &_2p._plur._refl._pres.
SFX T   ю     юцца       ю          #  >  &_3p._plur._refl._pres.
SFX T   цца   юся        [аео]цца   # адпрошвацца > адпрошваюся &_1p._sing._refl._pres.
SFX T   цца   юся        [уэя]цца   #  >  &_1p._sing._refl._pres.
SFX T   цца   ешся       [аео]цца   #  >  &_2p._sing._refl._pres.
SFX T   цца   ешся       [уэя]цца   #  >  &_2p._sing._refl._pres.
SFX T   цца   емся       [аео]цца   #  >  &_1p._plur._refl._pres.
SFX T   цца   емся       [уэя]цца   #  >  &_1p._plur._refl._pres.
SFX T   цца   ецеся      [аео]цца   #  >  &_2p._plur._refl._pres.
SFX T   цца   ецеся      [уэя]цца   #  >  &_2p._plur._refl._pres.
SFX T   ць    цца        [іы]ць     # зводзіць > зводзіцца &_3p._sing._pres._refl.
SFX T   ць    шся        [іы]ць     # валіць > валішся &_2p._sing._pres._refl.
SFX T   ць    мся        [іы]ць     #  >  &_1p._plur._pres._refl.
SFX T   ць    цеся       [іы]ць     #  >  &_2p._plur._pres._refl.
SFX T   іць   яцца       іць        #  >  &_3p._plur._pres._refl.
SFX T   ыць   ацца       ыць        #  >  &_3p._plur._pres._refl.
SFX T   цца   шся        [іы]цца    #  >  &_2p._sing._pres._refl.
SFX T   цца   мся        [іы]цца    #  >  &_1p._plur._pres._refl.
SFX T   цца   цеся       [іы]цца    #  >  &_2p._plur._pres._refl.
SFX T   іцца  яцца       іцца       #  >  &_3p._plur._pres._refl.
SFX T   ыцца  ацца       ыцца       #  >  &_3p._plur._pres._refl.

# І спражэнне, канчаткі залежаць ад націску
# утварэнне з ф. 1-й ас. адз. л.: 1-я, 2-я і 3-я асобы адз. і мн. лікаў
# (2-я ас. мн. л. не для ўсіх дзеясловаў),
# і з неазначальнай формы: 3-я ас., адз. і мн. л.
# ІІ спражэнне - 1-я ас. адз. л, утв. з неазн. формы
SFX U Y 46
SFX U   0     ся         [ую]       #  >  &_1p._sing._refl._pres.
SFX U   у     ешся       [бвз]у     #  >  &_2p._sing._refl._pres.
SFX U   у     ешся       [мнпс]у    #  >  &_2p._sing._refl._pres.
SFX U   гу    жэшся      гу         # берагу > беражэшся &_2p._sing._refl._pres.
SFX U   у     зешся      ду         # вяду > вядзешся &_2p._sing._refl._pres.
SFX U   у     эшся       [жрчш]у    #  >  &_2p._sing._refl._pres.
SFX U   ку    чэшся      ку         # валаку > валачэшся &_2p._sing._refl._pres.
SFX U   у     ецца       [бвз]у     #  >  &_3p._sing._refl._pres.
SFX U   у     ецца       [мнпс]у    #  >  &_3p._sing._refl._pres.
SFX U   гу    жэцца      гу         #  >  &_3p._sing._refl._pres.
SFX U   у     зецца      ду         #  >  &_3p._sing._refl._pres.
SFX U   у     эцца       [жрчш]у    #  >  &_3p._sing._refl._pres.
SFX U   ку    чэцца      ку         #  >  &_3p._sing._refl._pres.
SFX U   у     ёмся       [бвз]у     #  >  &_1p._plur._refl._pres.
SFX U   у     ёмся       [мнпс]у    #  >  &_1p._plur._refl._pres.
SFX U   гу    жомся      гу         #  >  &_1p._plur._refl._pres.
SFX U   у     зёмся      ду         #  >  &_1p._plur._refl._pres.
SFX U   у     омся       [жрчш]у    #  >  &_1p._plur._refl._pres.
SFX U   ку    чомся      ку         #  >  &_1p._plur._refl._pres.
SFX U   ту    цёмся      ту         #  >  &_1p._plur._refl._pres.
SFX U   у     яцеся      [вмн]у     #  >  &_2p._plur._refl._pres.
SFX U   у     уцца       у          #  >  &_3p._plur._refl._pres.
SFX U   ю     ешся       ю          #  >  &_2p._sing._refl._pres.
SFX U   ю     ецца       ю          #  >  &_3p._sing._refl._pres.
SFX U   ю     ёмся       ю          #  >  &_1p._plur._refl._pres.
SFX U   ю     яцеся      [аілу]ю    #  >  &_2p._plur._refl._pres.
SFX U   ю     яцеся      [ўью']ю    #  >  &_2p._plur._refl._pres.
SFX U   ю     юцца       ю          #  >  &_3p._plur._refl._pres.
SFX U   цца   ецца       [аео]цца   # адбывацца > адбываецца &_3p._sing._refl._pres.
SFX U   цца   ецца       [уэя]цца   #  >  &_3p._sing._refl._pres.
SFX U   цца   юцца       [аео]цца   #  >  &_3p._plur._refl._pres.
SFX U   цца   юцца       [уэя]цца   #  >  &_3p._plur._refl._pres.
SFX U   іць   юся        [аеёі]іць  #  >  &_1p._sing._pres._refl.
SFX U   іць   юся        [лноу]іць  # галіць > галюся &_1p._sing._pres._refl.
SFX U   іць   люся       [бмпф]іць  # абразуміць > абразумлюся &_1p._sing._pres._refl.
SFX U   віць  ўлюся      віць       #  >  &_1p._sing._pres._refl.
SFX U   зіць  жуся       зіць       #  >  &_1p._sing._pres._refl.
SFX U   сіць  шуся       сіць       #  >  &_1p._sing._pres._refl.
SFX U   ціць  чуся       [аеёі]ціць #  >  &_1p._sing._pres._refl.
SFX U   ціць  чуся       [оуы]ціць  # круціць > кручуся &_1p._sing._pres._refl.
SFX U   ціць  чуся       [эюя]ціць  #  >  &_1p._sing._pres._refl.
SFX U   сціць шчуся      сціць      # пусціць > пушчуся &_1p._sing._pres._refl.
SFX U   ыць   уся        ыць        #  >  &_1p._sing._pres._refl.
SFX U   зець  жуся       зець       # глядзець > гляджуся &_1p._sing._pres._refl.
SFX U   цець  чуся       цець       # вярцець > вярчуся &_1p._sing._pres._refl.
SFX U   аць   уся        [жрчш]аць  #  >  &_1p._sing._pres._refl.

# І спражэнне: неазначальная форма,
# прошлы час, адз. (м. і ж. род) і мн. лік
# ІІ спражэнне: утварэнне ад неазн. формы
SFX V Y 40
SFX V   у     уцца       у          # кіну > кінуцца &_inf._refl.
SFX V   у     уўся       у          #  >  &_masc._past
SFX V   у     улася      у          #  >  &_fem._past
SFX V   у     уліся      у          #  >  &_plur._past
SFX V   ю     цца        [ае]ю      # наведваю > наведвацца &_inf._refl.
SFX V   ю     цца        [ыэя]ю     #  >  &_inf._refl.
SFX V   ю     ўся        [ае]ю      # выветрываю > выветрываўся &_masc._sing._refl._past
SFX V   ю     ўся        [ыэя]ю     #  >  &_masc._sing._refl._past
SFX V   ю     лася       [ае]ю      #  >  &_fem._sing._refl._past
SFX V   ю     лася       [ыэя]ю     #  >  &_fem._sing._refl._past
SFX V   ю     ліся       [ае]ю      # запэўніваю > запэўніваліся &_plur._refl._past
SFX V   ю     ліся       [ыэя]ю     #  >  &_plur._refl._past
SFX V   ую    авацца     ую         # гарантую > гарантавацца &_inf._refl.
SFX V   ую    аваўся     ую         # даследую > даследаваўся &_masc._past_refl.
SFX V   ую    авалася    ую         #  >  &_fem._past_refl.
SFX V   ую    аваліся    ую         # злую > злаваліся &_plur._past
SFX V   юю    явацца     юю         # габлюю > габлявацца &_inf._refl.
SFX V   юю    яваўся     юю         #  >  &_masc._past_refl.
SFX V   юю    явалася    юю         #  >  &_fem._past_refl.
SFX V   юю    яваліся    юю         #  >  &_plur._past_refl.
SFX V   ць    цца        ць         #  >  &_inf._refl.
SFX V   ць    ўся        ць         #  >  &_masc._past_refl.
SFX V   ць    лася       ць         #  >  &_fem._past_refl.
SFX V   ць    ліся       ць         #  >  &_plur._past_refl.
SFX V   сці   ўся        сці        #  >  &_masc._past_refl.
SFX V   сці   лася       сці        #  >  &_fem._past_refl.
SFX V   сці   ліся       сці        #  >  &_plur._past_refl.
SFX V   чы    ся         чы         # асекчы > асекся &_masc._past_refl.
SFX V   чы    лася       чы         #  >  &_fem._past_refl.
SFX V   чы    ліся       чы         #  >  &_plur._past_refl.
SFX V   цца   ўся        цца        # адбывацца > адбываўся &_masc._past_refl.
SFX V   цца   лася       цца        #  >  &_fem._past_refl.
SFX V   цца   ліся       цца        #  >  &_plur._past_refl.
SFX V   ць    цца        ць         #  >  &_inf._refl.
SFX V   ць    ўся        [аеіы]ць   #  >  &_masc._sing._past_refl.
SFX V   ць    лася       [аеіы]ць   #  >  &_fem._sing._past_refl.
SFX V   ць    ліся       [аеіы]ць   #  >  &_plur._past_refl.
SFX V   цца   ўся        [аеіы]цца  #  >  &_masc._sing._past_refl.
SFX V   цца   лася       [аеіы]цца  #  >  &_fem._sing._past_refl.
SFX V   цца   ліся       [аеіы]цца  #  >  &_plur._past_refl.

# загадны лад, зваротныя формы, "скарачэнне галоснай"
SFX W Y 30
SFX W   у     зься       ду         # забуду > забудзься &_imp._refl.
SFX W   у     зьцеся     ду         #  >  &_imp._refl.
SFX W   у     ься        [змнс]у    # кіну > кінься &_imp._refl.
SFX W   у     ьцеся      [змнс]у    #  >  &_imp._plur._refl.
SFX W   у     ся         [жрчш]у    # абмажу > абмажся &_imp._refl.
SFX W   у     цеся       [жрчш]у    #  >  &_imp._plur._refl.
SFX W   ю     йся        ю          # гуляю > гуляйся &_imp._refl.
SFX W   ю     йцеся      ю          #  >  &_imp._plur._refl.
SFX W   ць    йся        [аоу]ць    #  >  &_imp._refl.
SFX W   ць    йцеся      [аоу]ць    #  >  &_imp._plur._refl.
SFX W   юся   йся        юся        # напрацуюся > напрацуйся &_imp.
SFX W   юся   йцеся      юся        #  >  &_imp.
SFX W   цца   йся        цца        #  >  &_imp._refl.
SFX W   цца   йцеся      цца        #  >  &_imp._plur._refl.
SFX W   іць   ься        [злм]іць   #  >  &_imp.
SFX W   іць   ься        [нсц]іць   # заахвоціць > заахвоцься &_imp.
SFX W   іць   ьцеся      [злм]іць   #  >  &_imp._plur.
SFX W   іць   ьцеся      [нсц]іць   #  >  &_imp._plur.
SFX W   віць  ўся        віць       # славіць > слаўся &_imp.
SFX W   віць  ўцеся      віць       #  >  &_imp._plur.
SFX W   іць   йся        [аео]іць   # асвоіць > асвойся &_imp.
SFX W   іць   йцеся      [аео]іць   #  >  &_imp._plur.
SFX W   ыць   ся         [жрчш]ыць  # важыць > важся &_imp.
SFX W   ыць   цеся       [жрчш]ыць  #  >  &_imp._plur.
SFX W   ець   ься        [знс]ець   # ўгледзець > ўгледзься &_imp.
SFX W   ець   ьцеся      [знс]ець   #  >  &_imp._plur.
SFX W   іцца  ься        іцца       # асмеліцца > асмелься &_imp._refl.
SFX W   іцца  ьцеся      іцца       #  >  &_imp._plur._refl.
SFX W   ыцца  ся         ыцца       # тужыцца > тужся &_imp._refl.
SFX W   ыцца  цеся       ыцца       #  >  &_imp._plur._refl.
